臺灣臺北地方法院交通事件裁定       100年度交聲字第1945號
原處分機關  臺北市交通事件裁決所
異  議  人
即受處分人  張鳴軒
上列受處分人因違反道路交通管理處罰條例案件，對於臺北市交
通事件裁決所民國100年8月4 日所為之處分（原處分案號：北市
裁罰字第裁22-C00000000號），聲明異議，本院裁定如下：
    主  文
異議駁回。
    理  由
一、本件異議人即受處分人張鳴軒所有車牌號碼為 6N-7261號自
    用小客車於100年6月24日下午5時許在新北市○○區○○路2
    段2 巷13弄口，經新北市政府警察局中和第一分局（下稱中
    和一分局）員警舉發「使用偽造之牌照」違規，依道路交通
    管理處罰條例第12條第1項第3款及第2 項之規定當場舉發，
    異議人不服，於100年6月27日提出陳述，嗣經原處分機關調
    查結果，仍認異議人確有上開違規行為，乃依上揭規定，於
    100年8月4 日以北市裁罰字第裁22-C00000000號違反道路交
    通管理事件裁決書，裁處罰鍰新臺幣（下同）1萬800元，牌
    照扣繳。異議人不服上開裁決，於未逾法定20日期限之 100
    年8月4日向原處分機關為本件聲明異議。
二、聲明異議意旨略以：異議人所有上開車輛已停放巷弄內許久
    ，並非行駛在道路上，中和一分局回函稱本件係攔停舉發，
    與事實不符；另辦理本件之員警係以車輛擋到他人用路為由
    ，誘導異議人至停放巷弄許久之車旁，始告知異議人懸掛塑
    膠製車牌違規，但該塑膠車牌車號與原車牌車號相同，員警
    卻仍在罰單上填載「使用偽造車牌」等語。
三、按汽車有使用偽造、變造或矇領之牌照，處汽車所有人新臺
    幣3,600 元以上10,800元以下罰鍰，並禁止其行駛，牌照扣
    繳之，道路交通管理處罰條例第12條第1 項第3 款、第2 項
    定有明文。經查：
  (一)異議人即受處分人張鳴軒所有車牌號碼為 6N-7261號自小客
    車於100年6月24日下午5時許，在新北市○○區○○路2 段2
    巷13弄口，因懸掛塑膠製車牌，為警舉發「使用偽造之牌照
    」違規等情，有新北市政府警察局100年6月24日新北市警交
    大字第C00000000 號舉發違反道路交通管理事件通知單、中
    和一分局100年7月4 日新北警中一交字第1000027349號函附
    卷可稽，且為異議人所不爭執，該情應堪認定。
  (二)異議人雖辯稱：該車已停放巷弄內許久，並非行駛在道路上
    ，中和一分局回函稱本件係攔停舉發，與事實不符，且該塑
    膠車牌車號與原車牌車號相同等語。然上揭道路交通管理處
    罰條例第12條第1項第3款之規定係就「汽車有使用偽造、變
    造或矇領之牌照」，而處罰汽車所有人，並未侷限於行駛中
    之汽車，是汽車一旦有懸掛偽造、變造或矇領之牌照之情形
    ，即該當該條處罰之構成要件，縱該車停放於巷弄內亦同。
    又所謂「偽造」行為，指無製作權，摹擬真正之物，以為製
    作之行為。本件上開塑膠車牌，顯非有製作權之交通監理機
    關所製作核發，縱其車號與原車牌車號相同，亦屬偽造，而
    異議人所有上開車輛既懸掛該等塑膠車牌，縱已停放巷弄內
    許久，依上揭規定及說明，亦屬「使用偽造之牌照」無疑，
    員警據以舉發，核無違誤。至中和一分局回函稱本件係攔停
    舉發部分，縱認異議人此部分所述屬實，亦僅係該函就舉發
    方式是否有誤載之情形，要與本件事實之認定，不生影響。
    是異議人上開所辯，尚非的論，洵不足採。
  (三)異議人另辯稱：辦理本件之員警係以車輛擋到他人用路為由
    ，誘導異議人至停放巷弄許久之車旁等語。惟按法院受理有
    關交通事件，準用刑事訴訟法之規定，道路交通管理處罰條
    例第89條前段定有明文。而刑事實務上雖有所謂以誘捕偵查
    為目的之「陷害教唆」（學理上稱為『犯意誘發型』之誘捕
    偵查），乃行為人原無犯罪之意思，純因具有調（偵）查犯
    罪職權公務員之設計誘陷、唆使起意，待形式上符合著手於
    犯罪行為之實行時，予以逮捕者而言。此種情形，因行為人
    原無犯罪之意思，實遭犯罪調（偵）查人員所設陷誘引，而
    萌生犯意、著手實行，無異國家機關為教唆者，而「製造」
    犯罪，與憲法賦予其追訴處罰犯罪之實體法上正當法律程序
    背道而馳，違反法治國之基本原則，自不能對該人民為處罰
    ；且在程序法上言，既已逾越偵查犯罪之必要程度，手段顯
    然違反正當法律程序及憲法對基本人權之保障，因此取得之
    證據資料，更無證據能力。然若行為人原本即具有犯罪之意
    思，其實行犯罪構成要件行為之犯意，非自他人所引發、創
    造，於此情形，縱經調（偵）查人員利用機會加以誘捕（學
    理上稱為「機會提供型」之誘捕偵查），此時在實體法上，
    仍與犯罪之構成要件相符；在程序法上，手段尚合比例原則
    ，無加抑制之必要，因與上揭受陷害者迥不相同，不能逕謂
    蒐集所得之證據資料，非屬適格之證據（最高法院98年度台
    上字第3462號判決可資參照）。本件異議人係因上開車輛停
    放巷弄太久，害怕車牌遺失，把原本車牌帶回家保管，而在
    車上放置同車號塑膠車牌等情，業據異議人陳述明確，有異
    議人100年6月27日交通違規案件陳述書在卷可憑，足徵異議
    人並非因員警之設計誘陷、唆使起意，始懸掛上開塑膠車牌
    ，縱認異議人所述員警係以車輛擋到他人用路為由，誘導異
    議人至停放巷弄許久之車旁一情屬實，依上揭說明，亦核屬
    員警利用機會加以「誘捕」，手段尚合比例原則，尚無加抑
    制之必要。是異議人此部分所辯，亦非可採。
  (四)綜上，本件事證明確，異議人確有上開違規行為，其所辯均
    非可採。
四、綜上所述，本件異議人所有上開號車確有於上開時、地，使
    用偽造塑膠製車牌之違規行為，則原處分機關依道路交通管
    理處罰條例第12條第1項第3款、第2 項、道路交通管理事件
    統一裁罰基準及處理細則第41條、第43條、第44條及第67條
    及裁罰基準表之規定，裁處受處分人罰鍰1萬800元，牌照扣
    繳，核無違誤。本件異議人之異議為無理由，自應裁定將其
    異議駁回。
據上論斷，應依道路交通事件處理辦法第18條，裁定如主文。
中    華    民    國   100    年    8     月    29    日
                       交通法庭  法  官   賴武志
以上正本證明與原本無異。
如不服本裁定應於送達後5日內向本院提出抗告狀。
                                 書記官   劉麗英
中    華    民    國   100    年    8     月    29    日